臺灣臺南地方法院民事裁定
110年度小上字第49號
上  訴  人  陸佳典



被上訴人    第一商業銀行股份有限公司

法定代理人  邱月琴
上列當事人間請求侵清償借款事件，上訴人對於中華民國110年8
月13日本院新市簡易庭110年度新小字第298號宣示判決筆錄提起
上訴，本院裁定如下：
    主      文
上訴駁回。
第二審訴訟費用新臺幣壹仟伍佰元由上訴人負擔。
    事實及理由
一、上訴意旨略以：依訴訟資料所示，訴外人群創公司因違反勞
    動契約，未經上訴人同意，竟不當調動職務，命上訴人從事
    危險之工作，致上訴人視力受損，影響工作權益，目前上訴
    人為低收入戶，生活上需政府救助，故在清償借款時遭遇困
    難，而銀行紓困貸款契約所定利息太高，致上訴人無力償還
    高額利息，上訴人於原審請求被上訴人給予時間協商分期還
    款事宜，以減輕經濟生活上之負擔，但原審未予採信，且判
    決不備理由、未具體指摘原因，原判決違背民事訴訟法第47
    0條第2項第2款規定（上訴人誤載為第1項）等語。並聲明：
    原判決廢棄。
二、按對於小額程序之第一審裁判之上訴，非以其違背法令為理
    由，不得為之；上訴狀內應記載上訴理由，並表明原判決所
    違背之法令及其具體內容，及依訴訟資料可認為原判決有違
    背法令之具體事實，民事訴訟法第436條之24第2項及第436
    條之25分別定有明文。又判決不適用法規或適用不當者，為
    違背法令；有判決法院之組織不合法者、依法律或裁判應迴
    避之法官參與裁判者、法院於權限之有無辨別不當或違背專
    屬管轄之規定者、當事人於訴訟未經合法代理者、違背言詞
    辯論公開之規定者之情形之一者，其判決當然為違背法令，
    為民事訴訟法第436條之32準用同法第468條、第469條第1款
    至第5款所規定。小額事件之上訴程序，並未準用同法第469
     條第6款規定，因之，判決不備理由或理由矛盾不得為小額
    事件上訴第二審之理由。次按當事人依民事訴訟法第468條
    規定以原判決有不適用法規或適用法規不當為上訴理由時，
    其上訴狀或理由書應有具體之指摘，並揭示該法規之條項或
    其內容，若係成文法以外之法則，應揭示該法則之旨趣，倘
    為司法院解釋或本院之判例，則應揭示該判解之字號或其內
    容，如依民事訴訟法第469條所列各款事由提起上訴者，其
    上訴狀或理由書應揭示合於該條款之事實，上訴狀或理由書
    如未依此項方法表明者，即難認為已對原判決之違背法令有
    具體之指摘，其上訴自難認為合法（最高法院71年度台上字
    第314號裁定意旨參照）。
三、經查，兩造間請求請求清償借款事件，經本院新市簡易庭11
    0年度新小字第298號事件受理，適用小額訴訟程序，並於11
    0年8月13日判決在案。依前揭民事訴訟法第436條之24第2項
    、第436條之25規定，非以原判決違背法令為理由，不得上
    訴，且上訴狀應記載上訴理由，並表明原判決所違背之法令
    及其具體內容，始合上訴程式。上訴人固不服上開第一審判
    決而於110年9月9日具狀向本院提起上訴，惟觀之上訴人於1
    10年9月28日所補提之上訴理由，僅略記載：銀行紓困貸款
    契約所定利息太高，致上訴人無力償還高額利息，上訴人於
    原審請求被上訴人給予時間協商分期還款事宜，以減輕經濟
    生活上之負擔，但原審未予採信，且判決不備理由、未具體
    指摘原因，原判決違背民事訴訟法第470條第2項第2款規定
    （上訴人誤載為第1項）云云，此有民事補提上訴理由書在
    卷可稽，惟觀諸上開規定及說明，判決不備理由或理由矛盾
    不得為小額事件上訴第二審之理由，且民事訴訟法第470條
    第2項第2款係規定：「上訴狀內，應記載上訴理由，表明依
    訴訟資料合於該違背法令之具體事實。」此係在規定上訴狀
    內應記載表明之事實，非屬判決應適用之法規，自不得做為
    判決違背法令之理由，上訴人復未具體指明原判決有何不適
    用法規或適用法規不當，或有民事訴訟法第469條所列第1款
    至第5款事由之情事，亦未表明依訴訟資料，原判決有何違
    背法令之具體事實，難認上訴人已合法表明上訴理由，依首
    揭說明，其上訴為不合法，應予駁回。
四、末按訴訟費用，由敗訴之當事人負擔；於小額訴訟之上訴程
    序，法院為訴訟費用之裁判時，應確定其費用額，民事訴訟
    法第78條、第436條之32第1項準用第436條之19第1項定有明
    文。本件上訴既不合法，第二審訴訟費用即第二審裁判費新
    臺幣1,500元應由敗訴之上訴人負擔，爰確定如主文第2項所
    示。
據上論結，本件上訴為不合法，依民事訴訟法第436條之24第2項
、第436條之32第1項、第2項、第444條第1項前段、第95條、第7
8條、第436條之19第1項，裁定如主文。
中    華    民    國   110    年    10    月    28    日
                  民事第二庭  審判長法  官  林福來
                                    法  官  張玉萱
                                    法  官  王參和
以上正本係照原本作成。
本裁定不得抗告。
中　　華　　民　　國　　110 　年　　10　　月　　28　　日
                                    書記官  程伊妝